【裁判字號】    90,易,1881
【裁判日期】    901015
【裁判案由】    恐嚇
【裁判全文】
臺灣臺南地方法院刑事判決                          九十年度易字第一八八一號
    公  訴  人  台灣台南地方法院檢察署檢察官
    被      告  甲○○
右列被告因恐嚇案件，經檢察官提起公訴（九十年度營偵字第一二四二號），本院判
決如左：
    主  文
甲○○以加害生命、身體之事，恐嚇他人致生危害於安全，處有期徒刑參月，如易科
罰金，以參佰元折算壹日。
    事  實
一、甲○○於民國八十九年十月十一日下午五時許，駕駛無照之自小客車，行經台南
    縣柳營鄉光福村日夜香ＫＴＶ旁之巷道，理應注意車前狀況並採取必要之安全措
    施，然竟疏未注意，自後撞擊適行經該地由丙○○所騎乘之腳踏車，致丙○○倒
    地後受有右下腿脛、腓骨粉碎性骨折等傷害（甲○○前與丙○○就傷害部分於台
    南縣柳營鄉調解委員會達成調解，並經本院核定在案，依鄉鎮市調解條例第二十
    四條第一項之規定，丙○○自不得就傷害部分再提起告訴），甲○○見狀後，竟
    向丙○○及尾隨在丙○○騎乘之腳踏車後方且目擊本件車禍發生之乙○○恫嚇稱
    ：不要亂講話，否則對你們不利等語，使丙○○及乙○○二人心生畏懼。
二、案經丙○○告訴台灣台南地方法院檢察署檢察官偵查起訴。
    理  由
一、訊據被告甲○○固不否認有於右揭時地撞傷丙○○之事實，惟矢口否認有何恐嚇
    丙○○及乙○○之犯行，辯稱：案發時，現場有很多人圍觀，伊不可能對丙○○
    、乙○○恫嚇稱：不要亂講話，否則對你們不利云云。經查：右揭事實，業據告
    訴人丙○○於偵查及本院審理時指稱：「被告肇事後，下車出來對我及路見此事
    的乙○○恐嚇說，不要亂說，不然要對我及乙○○不利」、「被告駕車從巷道進
    來，他撞我時，我在車底下，乙○○把我抱出來，之後被告有下車，他下車出來
    就對我和我同學乙○○說，不要亂說，不然對我們不利‧‧‧被告確實有恐嚇我
    們，我當時會害怕，我被撞倒時，因當時我腦子有些空白，沒注意旁邊有無人，
    但確實有聽到被告小聲的對我和證人乙○○說不要亂說話」等語（詳偵卷第十四
    頁及本院九十年十月八日審判筆錄）綦詳，核與現場目擊之證人乙○○於偵訊及
    本院審理時指述：「（問：被告下車後，有無恐嚇你？）有的，他要我不要亂講
    話，否則要對我不利」、「我將丙○○抱出來後，被告就下車很兇對我們說，要
    我們不要亂講話，不然會對我們不利」等語（詳偵卷第十五頁、前開審判筆錄）
    相符，堪認被告確有告訴人丙○○及證人乙○○所述之如事實欄所載之恐嚇語詞
    。被告所辯顯係事後卸責之詞，不足採信，事證明確，應依法論科。
二、核被告所為，係犯刑法第三百零五條之恐嚇危害安全罪。被告一恐嚇行為，致告
    訴人丙○○及證人乙○○二人均心生畏懼，觸犯二個恐嚇罪名，為同種想像競合
    犯，依刑法第五十五條之規定，應從重之恐嚇罪處斷。爰審酌被告之素行、犯罪
    之動機、於車禍肇事後猶以言語暴力相向，恐嚇告訴人及目擊證人，惡性非輕、
    對告訴人、證人所生精神上之危害程度不小，與犯罪後否認犯行等一切情狀，量
    處如主文所示之刑，並諭知易科罰金之折算標準，以示警懲。
據上論斷，應依刑事訴訟法第二百九十九條第一項前段、第三百零五條、第五十五條
、第四十一條第一項前段、罰金罰鍰提高標準條例第一條前段、第二條，判決如主文
。
本案經檢察官許鈺茹到庭執行職務。
中      華      民      國    九十      年      十      月     十五     日
                                      臺灣台南地方法院刑事第一庭
                                          法  官  鄭  燕  璘
右正本證明與原本無異。
如不服本判決，應於判決送達後十日內，向本院提出上訴狀。
                                          書記官  田  富  蓉
中      華      民      國    九十      年      十      月     十八     日
附錄本案論罪科刑法條全文︰
刑法第三百零五條：
  以加害生命、身體、自由、名譽、財產之事恐嚇他人，致生危害於安全者，處二年
  以下有期徒刑、拘役或三百元以下罰金。


司法院資訊處製作；財團法人民間司法改革基金會備份。
